【裁判字號】    88,交易,191
【裁判日期】    890515
【裁判案由】    過失傷害
【裁判全文】
臺灣屏東地方法院刑事判決                        八十八年度交易字第一九一號
    公  訴  人  臺灣屏東地方法院檢察署檢察官
    被      告  乙○○
右列被告因過失傷害案件，經檢察官提起公訴（八十八年度偵續字第三八號），本院
判決如左：
     主  文
乙○○從事業務之人，因業務上之過失傷害人致重傷，處拘役貳拾日，如易科罰金以
參百元折算壹日，緩刑貳年。
     事  實
一、乙○○係駕駛車輛載運除草工人工作之司機，為從事駕駛業務之人，於民國八十
    六年十月十九日下午五時四十分許，駕駛車號Ｊ九─三○三七號自用小貨車，沿
    屏東縣車城鄉○○村○○道路北向南行駛，途經該路與省道台二十六線公路之交
    岔路口即海洋博物館工地前時，本應注意行經無號誌之交岔路口時，應減速慢行
    ，作隨時停車之準備；駕駛人應注意車前狀況，並隨時採取必要之安全措施，依
    當時天候良好，視線無礙之客觀情形，並無不能注意之情事，竟疏未注意上開規
    定，未看清其前車輛往來之狀況，且未減速慢行，其時適有甲○○（業經本院判
    處有期徒刑七月確定）酒醉及無照駕駛車號ＢＪ─五五二九號自用小客車，不唯
    亦未注意車前狀況，復未讓行駛在幹線道之乙○○所駕駛之上開小貨車先行，欲
    進入省道台二十六線公路，突自上開海洋博物館工地駛出，雙方見狀閃避不及，
    甲○○所駕駛之小客車車頭遂撞及乙○○所駕駛小貨車之右側車身，上開小貨車
    因而翻覆，致其違規附載於後車斗之乘客己○○受有頭部外傷、顱內出血及血胸
    ，第十一胸椎壓迫性骨折致合併下肢無力，經手術治療復建後，仍下肢無力，日
    常生活須人照顧之重傷害。（其餘受傷乘客庚○○○、丙○○、壬○○、戊○○
    、辛○○、朱寶仔、張新川、謝秀足及王陳阿梅等，業據撤回告訴）
二、案經己○○之妻丁○○訴由屏東縣警察局恒春分局報請臺灣屏東地方法院檢察署
    檢察官偵查起訴。
     理  由
一、訊據被告乙○○固坦承有於右揭時、地與甲○○發生車禍，導致己○○受重傷之
    事實，惟辯稱：伊於行經肇事路口時有減速慢行，完全是因甲○○酒後駕車突然
    衝出才發生車禍，伊無過失云云。經查，前揭事實，業據告訴人等指訴綦詳，核
    與甲○○另案之供述相符，並有道路交通事故調查報告表暨警繪現場圖及車禍現
    場照片影本八張可稽。而被告行經肇事路口未減速慢行一節，亦據告訴人等供述
    其俱未感覺有減速等語明確。又被害人己○○因本件車禍而受有前揭之重傷害，
    經告訴人即被害人家屬丁○○指述在卷，並有長庚紀念醫院之診斷證明書足憑。
二、按「行經無號誌之交岔路口時，應減速慢行，作隨時停車之準備。」、「汽車行
    駛時，駕駛人應注意車前狀況，並隨時採取必要之安全措施。」道路交通安全規
    則第九十三條第一項第四款及第九十四條第三項分別定有明文。被告駕駛車輛自
    應注意上開規定，且依當時天候良好，視線無礙，又無不能注意之情事，竟疏未
    減速猶欲逕行通過該路口，終致肇事，故被告對本件車禍事故之發生有過失已屬
    顯然。本件車禍事故經送台灣省車輛行車事故覆議鑑定委員會鑑定結果，亦認被
    告駕車行經無號誌交岔路口未減速慢行，與甲○○之過失行為，同為肇事原因，
    有該委員會鑑定意見書在卷可參，茲被害人己○○既因被告駕車肇事之過失行為
    而受重傷，其間即有相當因果關係至明。又被告合格考領駕照，持照條件正常一
    節，有被告駕駛執照影本可按，上開覆議鑑定意見書及本院八十八年度交易字第
    四號判決，記載本案被告無駕駛執照云云，核與事實不符，併予敘明。本件事證
    明確，犯行洵堪認定，應予依法論科。
三、被告係駕駛車輛載運除草工人工作之司機，為從事駕駛業務之人，業據告訴人等
    供述：我們平常做工均搭他車，他是公司僱的司機，我們是工人，坐他車去除草
    等情無誤，被告駕車肇事致人受重傷，核其所為係犯刑法第二百八十四條第二項
    後段之業務過失致重傷害罪。公訴人認被告係犯同法第二百八十四條第一項後段
    之過失致重傷害罪，未及斟酌上開情事，起訴法條尚有未洽，惟其因駕駛之過失
    行為致人受重傷之基本事實相同，本院自應予審理，並變更起訴法條。爰審酌被
    害人己○○之傷勢，本件車禍肇事因素可歸責於被告者尚屬次要，被告為被害人
    己○○之使用人，且被害人己○○違規乘坐肇事車輛後車斗，與有過失，就被害
    人己○○之損害，雖因賠償金額不諧，未能和解，惟就其餘告訴人部分，則均已
    賠償給付完畢，犯後態度良好等一切情狀，從輕量處如主文所示之刑，並諭知易
    科罰金之折算標準。又查被告前未曾受有期徒刑以上刑之宣告，有臺灣屏東地方
    法院檢察署刑案資料查註紀錄表及本院全國前案紀錄表可佐，其因大意輕忽致罹
    刑章，經此教訓，當知謹慎，信無再犯之虞，本院認其所受有期徒刑之宣告以暫
    不執行為適當，併宣告緩刑二年，以啟自新。
四、公訴意旨除前揭論罪科刑之犯行外，另以：被告前揭駕車過失傷害庚○○○、丙○○、壬○○、戊○○、辛○○、朱寶仔、張新川、謝秀足及王陳阿梅等人之行
    為，涉有刑法第二百八十四條第一項前段之過失傷害罪嫌云云。按告訴乃論之罪
    ，告訴人於第一審辯論終結前，得撤回其告訴；又告訴經撤回者，法院應諭知不
    受理之判決，刑事訴訟法第二百三十八條第一項，及第三百零三條第三款定有明
    文。被告因本件車禍之過失傷害行為，經檢察官提起公訴，認其為同種想像競合
    犯，涉有刑法第二百八十四條第一項前段之過失傷害罪嫌。依同法第二百八十七
    條前段之規定，須告訴乃論。茲據告訴人庚○○○、丙○○、壬○○、戊○○、
    辛○○、朱寶仔、張新川、謝秀足及王陳阿梅等，於本院審理中，具狀撤回渠等
    之告訴，因公訴人認此與前揭論罪部分為一行為所犯，有想像競合犯之裁判上一
    罪關係，爰不另為不受理之諭知。
據上論斷，應依刑事訴訟法第二百九十九條第一項前段，第三百條、刑法二百八十四
條第二項後段、第四十一條、第七十四條第一款，罰金罰鍰提高標準條例第一條前段
、第二條，判決如主文。
本案經檢察官蔣忠義到庭執行職務。
中      華      民      國      八十九      年      五    月    十五    日
                                      臺灣屏東地方法院刑事第一庭
                                          法  官    蔡憲德
右正本證明與原本無異。
對於本判決如有不服應於收受送達後十日內向本院提出上訴書狀上訴於台灣高等法院
高雄分院並按他造當事人之人數附具繕本。
                                          書記官    林鴻仁
中      華      民      國      八十九      年      五    月     十五   日
附錄本判決論罪之法條
刑法第二百八十四條第二項後段
從事業務之人，因業務上之過失傷人者，處一年以下有期徒刑、拘役或一千元以下
罰金，致重傷者，處三年以下有期徒刑、拘役或二千元以下罰金。


司法院資訊處製作；財團法人民間司法改革基金會備份。
